【裁判字號】    97,裁,4874
【裁判日期】    971030
【裁判案由】    國軍老舊眷村改建條例
【裁判全文】
最  高  行  政  法  院  裁  定
                                      97年度裁字第4874號
上  訴  人  甲○○
被 上訴 人  國防部
代  表  人  乙○○
上列當事人間國軍老舊眷村改建條例事件，上訴人對於中華民國
97年7月24日臺北高等行政法院96年度訴字第4090號判決，提起
上訴，本院裁定如下：
    主  文
上訴駁回。
上訴審訴訟費用由上訴人負擔。
    理  由
一、按對於高等行政法院判決之上訴，非以其違背法令為理由，
    不得為之，行政訴訟法第242條定有明文。依同法第243條第
    1項規定，判決不適用法規或適用不當者，為違背法令；而
    判決有同條第2項所列各款情形之一者，為當然違背法令。
    是當事人對於高等行政法院判決上訴，如依行政訴訟法第24
    3條第1項規定，以高等行政法院判決有不適用法規或適用不
    當為理由時，其上訴狀或理由書應有具體之指摘，並揭示該
    法規之條項或其內容；若係成文法以外之法則，應揭示該法
    則之旨趣，倘為司法院解釋或本院之判例，則應揭示該判解
    之字號或其內容。如以行政訴訟法第243條第2項所列各款情
    形為理由時，其上訴狀或理由書，應揭示合於該條項各款之
    事實。上訴狀或理由書如未依此項方法表明者，即難認為已
    對高等行政法院判決之違背法令有具體之指摘，其上訴自難
    認為合法。
二、上訴人與訴外人鄭素英皆為訴外人前國防部情報局派南海游
    擊司令及金門情報站長王盛傳之合法配偶，王盛傳於民國45
    年6月因公殉職後，聯勤總部分別以執字158號與0046號核發
    上訴人與鄭素英撫恤金15年在案，至就眷舍分配僅鄭素英申
    請並獲配板橋市○○路○段力行新村7、8號（即現板橋市○
    ○路○段力行新村力行1巷14、16號）眷舍（下稱系爭眷舍）
    ，且領有居住證，後鄭素英將該居住證與系爭眷舍交付上訴
    人使用。嗣被上訴人陸軍第六軍團執行「力行文和新村改遷
    建為健華營區」案（下稱力行改遷建案），以板橋力行新村
    遺族眷舍分配名冊所載名義人鄭素英為辦理改建遷建申請補
    助之對象。上訴人向國防部總政治作戰局軍眷服務處申請准
    其承購力行改遷建案新興建之住宅並給予輔助購宅款，國防
    部軍備局以96年6月5日昌易字第0960010545號函（下稱原處
    分）回覆上訴人略以查無上訴人眷籍建檔資料等語，上訴人
    不服，提起訴願，經遭不受理，遂提起行政訴訟，求為判決
    訴願決定及原處分均撤銷，案經原審法院判決駁回。
三、本件上訴人對於原審法院判決上訴，雖以該判決違背法令為
    由，惟核其上訴理由狀所載內容，係就原審取捨證據、認定
    事實之職權行使，所論斷：上訴人主張59年間以鄭素英為遺
    族代表獲得分配系爭眷舍，隨後即將居住證交由上訴人持有
    ，並由上訴人居住，且期間曾由鄭素英持居住證辦理換發手
    續，新居住證經註明主眷為上訴人之長子王國立居住後核發
    ，故系爭眷舍事實上居住人為上訴人並提出板橋力行新村遺
    族眷舍分配名冊、收據、證明書、戶籍謄本、臺灣省自來水
    公司催繳通知書等件為證。然查，依國軍老舊眷村改建條例
    第3條第2項規定之原眷戶，係指領有主管機關或其所屬權責
    機關核發之國軍眷舍居住憑證或公文書之國軍老舊眷村住戶
    。茲依上訴人上揭主張可知，上訴人對其並未領有主管機關
    或所屬權責機關所核發之國軍眷舍居住憑證或公文書均未予
    以爭執。至上訴人所提出之上揭板橋力行新村遺族眷舍分配
    名冊所載主眷姓名為「鄭素英」，並非上訴人或上訴人之子
    王國立；另依上訴人所提上揭其他資料，其中之收據1紙，
    其內僅載明「收到力行新村7、8號居住證1份」等語，亦無
    從證明系爭眷舍之原眷戶確為上訴人；另戶籍謄本及自來水
    費催繳通知單，固載有上訴人設籍地址及用水地址為臺北縣
    板橋市○○路○段力行1巷14號，然此至多僅能證明上訴人曾
    居住上揭地址，尚不足證明上訴人即係系爭眷舍之原眷戶。
    又鄭素英所以獲配系爭眷舍，係因鄭素英具備遺眷身分，依
    法提出申請分配眷舍並經聯勤留守業務署審查核定准予配住
    眷舍等情，據被上訴人陳明在卷，復有被上訴人提出之前聯
    合勤務總司令部令暨板橋力行新村遺族眷舍分配名冊及貼有
    鄭素英照片之陸軍眷舍居住憑證等附卷可參，自堪信為真正
    等，指摘其為不當，並就原審已論斷者，泛言未論斷不備理
    由，而非具體表明合於不適用法規、適用法規不當、或行政
    訴訟法第243條第2項所列各款之情形，難認對該判決之如何
    違背法令已有具體之指摘。依首揭說明，應認其上訴為不合
    法。又本件係上訴人而非其子王國立對被上訴人為申請，王
    國立是否有居住憑證，與上訴人是否為原眷戶無涉，何況上
    訴人並未提出以王國立為權利人之居住憑證，自不能以其有
    主張王國立有居住憑證而指摘原判決未予調查有違法，附此
    敘明。
四、據上論結，本件上訴為不合法。依行政訴訟法第249條第1項
    前段、第104條、民事訴訟法第95條、第78條，裁定如主文
    。
中    華    民    國    97    年    10    月    30    日
                    最高行政法院第三庭
                        審判長法官  黃  璽  君
                              法官  黃  秋  鴻
                              法官  鄭  忠  仁
                              法官  黃  本  仁
                              法官  吳  東  都
以  上  正  本  證  明  與  原  本  無  異
中    華    民    國    97    年    10    月    31    日
                              書記官  莊  俊  亨


司法院資訊處製作；財團法人民間司法改革基金會備份。
